【裁判字號】    94,訴,2811
【裁判日期】    950126
【裁判案由】    毒品危害防制條例
【裁判全文】
臺灣板橋地方法院刑事判決              94年度訴字第2811號
公  訴  人  臺灣板橋地方法院檢察署檢察官
被      告  甲○○
                      1樓
上列被告因違反毒品危害防制條例案件，經檢察官提起公訴（94
年度核退毒偵字第2454號），因被告於準備程序進行中就被訴事
實為有罪之陳述，經告知簡式審判程序之旨，本院裁定由受命法
官獨任進行簡式審判程序，並判決如下：
    主  文
甲○○施用第一級毒品，累犯，處有期徒刑捌月。扣案之海洛因
壹包（淨重零點壹壹公克）沒收銷燬之；又施用第二級毒品，累
犯，處有期徒刑陸月。應執行有期徒刑壹年。扣案之海洛因壹包
（淨重零點壹壹公克）沒收銷燬之。
    事  實
一、甲○○前於民國87年間因施用毒品案件，經本院以87年度毒
    聲字第2021號及88年度毒聲字第6678號先後二次裁定送觀察
    、勒戒後，均無繼續施用毒品之傾向，由臺灣板橋地方法院
    檢察署檢察官分別以88年度毒偵緝字第442 、443 號、88年
    度偵緝字第223 號為不起訴處分。又於89年2 、3 月間，施
    用第二級毒品安非他命，經臺灣板橋地方法院檢察署檢察官
    於89年7 月28日以89年度毒偵緝字第896 號提起公訴並聲請
    本院令被告入戒治處所施以強制戒治，該案業經本院於89年
    10月26日以89年度易字第3416號判處有期徒刑3 月確定，並
    於90年11月27日以易科罰金刑執行完畢。嗣再因施用第一級
    、第二級毒品案件，經本院於91年8 月5 日裁定強制戒治一
    年，嗣經本院裁定停止戒制，所餘期間付保護管束，於92年
    12月20日期滿執行完畢，公訴部分經本院於91年12月26日以
    91年度訴字第2070號，分別判處有期徒刑5 月、7 月，定應
    執行刑10月，於92年1 月23日確定，並於93年12月4 日縮短
    刑期執行完畢。
二、詎仍無法戒除毒癮，復於前開強制戒治執行完畢後5 年內，
    明知海洛因及安非他命業經公告列為毒品危害防制條例第2
    條之第1 、2 級毒品，不得非法持有、施用，竟基於施用第
    1 、2 級毒品海洛因及安非他命之犯意，於94年10月12日下
    午3 時許，在臺北縣蘆洲市永平公園的廁所內，海洛因以注
    射針筒，安非他命以吸食器之方式，施用海洛因及安非他命
    各1 次，嗣於94年10月12日23時許，在臺北縣蘆洲市永樂38
    巷67弄18號前為警查獲，並扣得甲○○所有供施用之毒品海
    洛因1 包（淨重0.11公克）。
三、案經臺北縣政府警察局蘆洲分局報請台灣板橋地方法院檢察
    署檢察官偵查起訴。
    理  由
一、訊據被告甲○○坦承前開犯罪事實，而被告於94年10月12日
    為警所採尿液送臺灣檢驗科技股份有限公司檢驗結果，發現
    確有鴉片類及安非他命類之陽性反應，此有臺北縣政府警察
    局蘆洲分局偵辦毒品案件尿液代號對照表、臺灣檢驗科技股
    份有限公司94年10月26日出具之濫用藥物檢驗報告各1 紙附
    卷可稽。次查，該檢驗中心係先以酵素免疫分析法（ＥＩＡ
    ）篩驗，其尿液中海洛因代謝物嗎啡、安非他命濃度超出檢
    測範圍，再以氣相層析質普儀分析法（ＧＣ／ＭＳ）確認；
    其檢驗方法係以「氣相層析儀」先將物質氣化後，再經分析
    管分離，由於各種物質之沸點及對管柱之吸附力不同，在經
    過檢測器（Detector）測定後，表現出不同之滯留時間（Re
    tens ion time）， 以滯留時間來判斷係何種物質；再利用
    「質普儀」為檢測器，將物質撞擊成碎片，記錄其質譜圖。
    因每個化合物之鍵結能力不同，故不同之物質會有其特定之
    質譜圖，因此在物質之判斷上有如指紋之鑑定，在理論上，
    扣除人為因素，其精確度已接近百分之百。此外，並扣得被
    告甲○○所有供施用之毒品海洛因1 包（淨重0.11公克），
    足證被告前開自白應與事實相符，應可信實。第查，被告甲
    ○○前因施用毒品案件，經本院以87年度毒聲字第2021號及
    88年度毒聲字第6678號先後二次裁定送觀察、勒戒後，均無
    繼續施用毒品之傾向，由臺灣板橋地方法院檢察署檢察官分
    別以88年度毒偵緝字第442 、443 號、88年度偵緝字第223
    號為不起訴處分。又因施用第二級毒品安非他命，經臺灣板
    橋地方法院檢察署檢察官於89年7 月28日以89年度毒偵緝字
    第896 號提起公訴並聲請本院令被告入戒治處所施以強制戒
    治，嗣再因施用第一級、第二級毒品案件，經本院於91 年8
    月5 日裁定強制戒治一年，嗣經本院裁定停止戒制，所餘期
    間付保護管束，於92年12月20日期滿執行完畢等情，有該等
    不起訴處分書及臺灣高等法院被告全國前案紀錄表在卷可稽
    ，其於強制戒治執行完畢釋放後，5 年內再犯施用第1、2級
    毒品之罪，與毒品危害防制條例第23條第2 項之規定相符，
    殆無疑問。從而，本案事證巳臻明確，被告犯行洵堪認定，
    自應依法論科。
二、按海洛因及安非他命分屬第1 級及第2 級毒品，毒品危害防
    制條例第2 條第2 項第1 款及第2 款定有明文。核被告甲○
    ○所為，係犯毒品危害防制條例第10條第1 項之施用第1 級
    毒品罪及同條第2 項之施用第2 級毒品罪；其持有海洛因及
    安非他命之低度行為，分別為施用之高度行為所吸收，均不
    另論罪；其所犯上開二罪，犯意各別，行為互異，應分論併
    罰。末查被告曾因施用毒品案件經本院於91年12月26日以91
    年度訴字第2070號，分別判處有期徒刑5 月、7 月，定應執
    行刑10月，於92年1 月23日確定，並於93 年12 月4 日縮短
    刑期執行完畢，有卷附臺灣高等法院被告全國前案紀錄表1
    份可按，其受有期徒刑執行完畢後5 年以內再犯本案法定刑
    為有期徒刑之上開二罪，為累犯，均應依法加重其刑。爰審
    酌被告已有因施用毒品而獲不起訴處分之寬典，猶因施用海
    洛因及安非他命再犯本罪，顯未衷心悛悔，漠視法令之禁制
    ，恣意濫用藥品，甚為可訾，兼衡其施用海洛因、安非他命
    所生危害實以自戕健康為主，於他人尚無明顯重大危害及其
    犯後終能供認無隱，態度良好等一切情狀，分別量處如主文
    所示之刑，並定其應執行之刑，以示懲戒，用勵自新。
三、扣案第1 級毒品海洛因1 包（淨重0.11公克），係第1 級毒
    品，有法務部調查局94年12月23日調科壹字第060010765 號
    鑑定通知書1 紙附於本院卷可參，應依毒品危害防制條例第
    18條第1 項前段規定宣告沒收銷燬之。
據上論斷，應依刑事訴訟法第273 條之1 第1 項、第299 條第1
項前段，毒品危害防制條例第10條第1 項、第2 項、第18條第1
項前段，刑法第11條前段、第47條、第51條第5 款，判決如主文
。
本案經檢察官張慶林到庭執行職務。
中    華    民    國    95    年    1     月    26    日
                  刑事第十二庭  法  官  吳幸娥
以上正本證明與原本無異
如不服本判決應於送達後10日內向本院提出上訴狀
                                書記官  洪惠玲
中    華    民    國    95    年    1     月    26    日
附錄本案論罪科刑法條全文：
毒品危害防制條例第10條
施用第一級毒品者，處六月以上五年以下有期徒刑。
施用第二級毒品者，處三年以下有期徒刑。


司法院資訊處製作；財團法人民間司法改革基金會備份。
